【裁判字號】    97,毒抗,1377
【裁判日期】    971217
【裁判案由】    聲請觀察勒戒
【裁判全文】
臺灣高等法院臺中分院刑事裁定        97年度毒抗字第1377號
抗  告  人
即  被  告  甲○○
上列抗告人因違反毒品危害防制條例案件，不服臺灣臺中地方法
院中華民國97年10月22日第一審裁定（97年度毒聲字第1040號，
聲請案號：臺灣臺中地方法院檢察署97年度聲觀字第757號、97
年度毒偵字第4592號），提起抗告，本院裁定如下：
    主      文
抗告駁回。
    理      由
一、本件抗告意旨略以：抗告人即被告（下稱被告）甲○○於（
    應係民國97年）8月6日晚上第五分局帶伊去採尿時檢驗有反
    應（應係毒品陽性），而隔天（即97年）8月7日約中午11至
    12時許間，臺中市警察局少年組帶伊去採尿，檢驗結果沒有
    （毒品陽性反應），請法官大人明鑑，為此提起抗告等語。
二、檢察官聲請意旨略以：被告於97年8月6日23時57分許為警採
    尿送驗時回溯26小時及96小時內之某時，在不詳處所，分別
    施用第一級毒品海洛因及第二級毒品甲基安非他命各一次，
    嗣於97年8月6日22時30分許，在臺中縣太平市○○路493巷
    堤防前，因形跡可疑，為警盤檢查獲。訊據被告雖否認有何
    上揭犯行，惟查，被告經警採尿送檢驗結果，確呈嗎啡及甲
    基安非他命陽性反應，有中山醫學大學附設醫院檢驗科藥物
    檢測中心出具之尿液檢驗報告1紙附卷可稽，顯見被告於為
    警採尿前回溯26小時及96小時內之某時點，必有施用第一級
    毒品海洛因及第二級毒品甲基安非他命之犯行，其施用毒品
    之犯行堪予認定，爰依毒品危害防制條例第20條第1項規定
    ，聲請裁定將被告送勒戒處所觀察、勒戒等語。
三、按犯第10條（施用毒品）之罪者，檢察官應聲請法院裁定，
    令被告入勒戒處所觀察、勒戒，其期間不得逾2月，毒品危
    害防制條例第20條第1項定有明文。被告於97年8月6日22時3
    0分許，在臺中縣太平市○○路493巷堤防前，因形跡可疑，
    為警盤檢查獲，並同意採集體內尿液鑑定，呈現嗎啡、甲基
    安非他命、安非他命均陽性反應，此有臺中市警察局第五分
    局採集尿液鑑定同意書、委託尿液檢驗代號與真實姓名對照
    表、中山醫學大學附設醫院檢驗科藥物檢測中心尿液檢驗報
    告各1份在卷可參。而按甲基安非他命經口服投與後約百分
    之70於24小時內自尿中排出，約百分之90於96小時內自尿中
    排出，由於目前國內尿液中甲基安非他命之檢驗僅為鑑定其
    是否為陽性反應尚未定其含量，且甲基安非他命成分之檢出
    與其投與方式、投與量、個人體質、採尿時間與檢測儀器之
    精密度等諸多因素有關，因此僅憑尿液中呈安非他命陽性反
    應，並無法確實推算吸食時間距採集時間之長短，惟依上述
    資料推斷，最長可能不會超過4日，業經行政院衛生署藥物
    食品檢驗局81年2月8日（81）藥檢壹字第001156號函敘明在
    案；又初次吸食或施打煙毒及麻醉藥品者，經人體代謝作用
    於8小時之內，即有約百分之80之量排出，24小時之後，續
    有約剩餘量之百分之90排出，72小時之後仍有殘餘微量排出
    ，吸食或施打者個人體質不同，其排出時間亦會有所差異，
    尤其成癮者其於吸食後120小時內所採之尿液，配合較具公
    信力之儀器（如氣相層析質譜儀），仍可能被檢測出，亦有
    憲兵司令部83年3月25日（80）鑑驗字第0999號函文1份可參
    。被告既於97年8月6日22時30分許，在臺中縣太平市○○路
    493巷堤防前，因形跡可疑為警查獲，經警徵得其同意後於
    當日23時57分採尿送驗，既呈現上開毒品陽性反應，足見其
    確有於聲請意旨所載時間各施用第一級毒品海洛因及第二級
    毒品安非他命相類製品之甲基安非他命各1次之犯行，已堪
    認定。原審認被告施用毒品之事證明確，依毒品危害防制條
    例第20條第1項、觀察勒戒處分執行條例第3條第1項規定，
    依檢察官之聲請裁定將被告送勒戒處所觀察、勒戒，其認事
    用法均無違誤。抗告意旨陳稱其於翌日再度採尿送驗即未呈
    現毒品反應，惟遍閱卷證並無該等資料，自無從查考，況且
    被告直承2次採尿時間並非相同，則依上開函文資料，因人
    體代謝速度、作用不同，因而呈現不同檢驗結果，亦屬正常
    ，自不能憑空指摘上開尿液檢驗報告有何不足採之處。被告
    仍執上情提起抗告，並指摘原裁定不當，為無理由，應予駁
    回。
據上論斷，應依刑事訴訟法第412條，裁定如主文。
中    華    民    國    97    年    12    月    17    日
            刑事第九庭    審判長法  官  江  德  千
                                法  官  康  應  龍
                                法  官  賴  妙  雲
上列正本證明與原本無異。
不得再抗告。
                                書記官  蘇  昭  文
中    華    民    國    97    年    12    月    17    日


司法院資訊處製作；財團法人民間司法改革基金會備份。
